【裁判字號】    92,訴,129
【裁判日期】    920226
【裁判案由】    
【裁判全文】
臺灣彰化地方法院刑事判決                          九十二年度訴字第一二九號
    公  訴  人  臺灣彰化地方法院檢察署檢察官
    被      告  甲○○
右列被告因毒品危害防制條例案件，經檢察官提起公訴（九十一年度毒偵緝字第三六
○號、九十一年度毒偵字第二六三四號）及移送併辦（九十二年度毒偵字第七七、三
六五號），本院判決如左：
    主  文
甲○○連續施用第一級毒品，處有期徒刑玖月；扣案之海洛因包（合計淨重零點零
貳公克）、海洛因壹包（淨重零點柒陸公克）、海洛因貳包（合計淨重零點零肆公克
）、摻有海洛因之斜角吸管壹支，均沒收銷燬。又連續施用第二級毒品，處有期徒刑
伍月。應執行有期徒刑壹年；扣案之海洛因包（合計淨重零點零貳公克）、海洛因
壹包（淨重零點柒陸公克）、海洛因貳包（合計淨重零點零肆公克）、摻有海洛因之
斜角吸管壹支，均沒收銷燬。
    事  實
一、甲○○前因施用毒品案件，經送觀察、勒戒後，認無繼續施用毒品之傾向，由臺
    灣板橋地方法院檢察署檢察官於民國八十八年十二月十八日，以八十八年度毒偵
    字第二八一九號為不起訴處分確定。詎仍不知悔改，復基於施用第一級毒品之概
    括犯意，自九十年十一月初起至九十一年十二月二日止，在其臺北縣三峽鎮○○
    街一０二號住處及友人住處等地，以將第一級毒品海洛因摻入香煙內，點火吸食
    之方式，連續施用第一級毒品海洛因多次，施用時間不定；另基於施用第二級毒
    品安非他命之概括犯意，分別於九十一年十一月一日或其前四日內某時及同年十
    二月二日或其前四日內某時，在不詳處所，連續施用第二級毒品安非他命二次。
    嗣先於九十年十一月一日二十一時三十分許，在彰化縣花壇鄉○○村○○路十五
    號夏威夷汽車旅館二○一室為警查獲，並扣得海洛因三包（合計淨重０．０二公
    克）及摻有海洛因之斜角吸管一支；且於九十一年八月四日十六時三十分許，在
    桃園縣桃園市○○路四○五號前為警查獲，並扣得海洛因一包（淨重０．七六公
    克）；復於九十一年十二月二日十七時四十分許，在其前揭臺北縣三峽鎮○○街
    一０二號住處為警查獲，並扣得海洛因二包（合計淨重０．０四公克）。且經本
    院以九十一年度毒聲字第三七七號裁定送臺灣彰化看守所附設勒戒處所觀察、勒
    戒後，認有繼續施用毒品之傾向。
二、案經桃園縣警察局桃園分局報告臺灣桃園地方法院檢察署呈請臺灣高等法院檢察
    署檢察長核轉臺灣板橋地方法院檢察署後，復呈請核轉臺灣彰化地方法院檢察署
    檢察官，及經彰化縣警察局彰化分局、臺北縣警察局三峽分局報告該署檢察官偵
    查起訴，暨移送併辦。
    理  由
一、右揭施用第一級毒品之犯罪事實，業經被告甲○○坦承不諱，並有海洛因三包（
    合計淨重０．０二公克）、海洛因一包（淨重０．七六公克）、海洛因二包（合
    計淨重０．０四公克）及摻有海洛因之斜角吸管一支扣案足資佐證，且前開白色
    粉末及斜角吸管一支，經檢驗結果，確有海洛因成分，亦有法務部調查局鑑定通
    知書三件附卷可憑。再者被告於九十年十一月一日二十一時三十分許、九十一年
    八月四日十六時三十分許及九十一年十二月二日十七時四十分許獲案後，為警採
    集其尿液送驗，結果均呈嗎啡陽性反應，有詮昕科技股份有限公司濫用藥物尿液
    檢驗報告、桃園縣衛生局不法藥物尿液檢定書及臺灣檢驗科技股份有限公司濫用
    藥物尿液檢驗報告各一件附卷足稽（臺灣彰化地方法院檢察署九十年度毒偵字第
    四三六一號偵查卷，第三五頁；臺灣桃園地方法院檢察署九十一年度毒偵字第二
    ０三九號偵查卷，第二五頁；臺灣彰化地方法院檢察署九十二年度毒偵字第七七
    號偵查卷，第十二頁），足徵被告此部分自白與事實相符，堪以採信。另訊據被
    告雖矢口否認有何施用第二級毒品安非他命之犯行，辯稱：並未施用安非他命，
    可能係因友人吸食安非他命時，伊在一旁，而產生尿液陽性反應云云，惟查被告
    於九十年十一月一日二十一時三十分許及九十一年十二月二日十七時四十分許獲
    案後，為警採集其尿液送驗，結果亦呈安非他命陽性反應，且濃度甚高，有前揭
    詮昕科技股份有限公司濫用藥物尿液檢驗報告及臺灣檢驗科技股份有限公司濫用
    藥物尿液檢驗報告各一件附卷足稽，且該等檢驗均採氣相層析質譜儀（ＧＣ＼Ｍ
    Ｓ）作進一步確認，而以氣相層析質譜儀作藥物及其代謝產物之定性及定量分析
    ，幾乎不會有偽陽性反應產生（參行政院國軍退除役官兵輔導委員會臺北榮民總
    醫院八十三年四月七日（八三）北總內字第０三０五八號函），被告否認施用安
    非他命乙節，難認可採。又被告前因施用毒品案件，經送觀察、勒戒後，認無繼
    續施用毒品之傾向，由臺灣板橋地方法院檢察署檢察官於八十八年十二月十八日
    ，以八十八年度毒偵字第二八一九號為不起訴處分確定乙情，有該不起訴處分書
    在卷可稽（臺灣彰化地方法院檢察署九十年度毒偵字第四三六一號偵查卷，第三
    六頁），其於五年內再犯毒品危害防制條例第十條之罪，係屬二犯，並經本院以
    九十一年度毒聲字第三七七號裁定送臺灣彰化看守所附設勒戒處所觀察、勒戒後
    ，認有繼續施用毒品之傾向，亦有該裁定書及臺灣彰化看守所附設勒戒處所九十
    一年十二月二十日彰所戒字第０九一０００二九一一號函送之有無繼續施用毒品
    傾向證明書一件附卷可參。本件事證明確，被告上開犯行，洵堪認定。
二、核被告所為，係犯毒品危害防制條例第十條第一項之施用第一級毒品罪、第二項
    之施用第二級毒品罪。被告持有第一級毒品海洛因、第二級毒品安非他命施用，
    其持有毒品之低度行為，已為施用毒品之高度行為所吸收，不另論罪。其先後多
    次施用海洛因、安非他命之犯行，各時間緊接，方法相同，所犯係構成要件相同
    之罪名，顯係基於概括犯意為之，應分別依刑法第五十六條連續犯規定，論以一
    罪，並各加重其刑。又所犯上開二罪，犯意各別，行為互殊，應分論併罰之。另
    原起訴書所漏未論載部分，雖未據起訴，惟與已起訴且認應構成犯罪之事實間，
    有裁判上一罪之連續犯關係，並經檢察官移送併辦，本院自應併予審理。爰審酌
    被告施用毒品係屬病態性犯人，復於戒治處所進行長時間戒治處遇，加以其犯罪
    之動機及目的在圖一己感官上之享受，犯罪手段及犯罪所生危害尚屬平和，暨犯
    後坦承部分犯行之態度等一切情狀，分別量處如主文所示之刑，並定其應執行之
    刑，以示懲儆。扣案之海洛因三包（合計淨重０．０二公克）、海洛因一包（淨
    重０．七六公克）、海洛因二包（合計淨重０．０四公克），及摻有海洛因之斜
    角吸管一支（與海洛因已無法析離），均係查獲之毒品，應依毒品危害防制條例
    第十八條第一項前段之規定宣告沒收並銷燬。
據上論斷，應依刑事訴訟法第二百九十九條第一項前段，毒品危害防制條例第十條第
一項、第二項、第十八條第一項前段，刑法第十一條前段、第五十六條、第五十一條
第五款，判決如主文。
本案經檢察官羅美秀到庭執行職務。
中    華    民    國    九十二      年      二      月      二十六      日
                                臺灣彰化地方法院刑事第二庭
                                    審判長法官  林  欽  章
                                    法      官  李  水  源
                                    法      官  郭  麗  萍
右正本證明與原本無異。
如不服本判決，應於判決送達後十日內向本院提出上訴狀( 須附繕本 )。
                                    法院書記官  施  嘉  玫
中    華    民    國    九十二      年      二      月      二十六      日
毒品危害防制條例第十條第一項、第二項：
施用第一級毒品者，處六月以上五年以下有期徒刑。
施用第二級毒品者，處三年以下有期徒刑。


司法院資訊處製作；財團法人民間司法改革基金會備份。
